【裁判字號】    97,訴,4855
【裁判日期】    971231
【裁判案由】    搶奪等
【裁判全文】
臺灣臺中地方法院刑事判決  97年度訴字第4855號
公  訴  人  臺灣臺中地方法院檢察署檢察官
被      告  丙○○
                    （現於臺灣臺中監獄執行中)
上列被告因搶奪案件，經檢察官提起公訴（97年度偵字第21420
號），於本院準備程序進行中，被告就被訴事實為有罪之陳述，
經合議庭裁定改以簡式審判程序審理，判決如下：
    主    文
丙○○竊盜，累犯，處有期徒刑陸月。又意圖為自己不法之所有
，而搶奪他人之動產，累犯，處有期徒刑壹年。應執行有期徒刑
壹年伍月。
    事    實
一、丙○○曾因偽造文書、違反職役職責、施用毒品、搶奪、妨
    害兵役治罪條例等案件，經本院分別判處有期徒刑一年、一
    年二月、十月、六月、九月、三月、一年二月、十月、三月
    、十一月、五月確定，後經減刑及定應執行刑為有期徒刑二
    年四月確定，於民國九十七年六月十三日假釋出監，至同年
    七月九日縮短刑期假釋期滿未撤銷假釋而視為執行完畢。詎
    其仍不思悛悔，復分別意圖為自己不法之所有，而為下列犯
    行：
（一）於九十七年七月二十日十四時三十分許，在臺中市○區○○路二段一之三號前，持自備之鑰匙一支（未扣案），竊
      取車主登記為蘇凱煌（即甲○○之姪兒），由甲○○所使
      用，停放在該處之車牌號碼ＪＧＴ－一一一號重型機車一
      輛，價值約新臺幣（下同）六千元。得手後，供作犯案之
      用（下稱犯罪事實一）。
（二）於同日十七時二分許，騎乘前揭竊得之機車，行經臺中市
      ○區○○里○○○路○段八十七號前，見丁○○獨自一人
      ，認有機可乘，乃趁丁○○不備之際，自後方徒手搶奪丁○○所有而穿戴在脖子上之黃金項鍊一條（價值約一萬元
      ）。得手後，旋騎乘上開機車逃逸（下稱犯罪事實二）。
      復於同日十七時三十分許，在臺中市○○路之大臺中環保
      觀光市場內，將上開黃金項鍊，以一萬元之價格，賣予一
      名年籍姓名不詳不知情之成年男子。
（三）嗣丙○○因另犯竊盜及搶奪案件（經本院於九十七年九月
      十六日以九十七年度訴字第三○二一號就竊盜部分判處有
      期徒刑六月，搶奪部分判處有期徒刑一年，定應執行有期
      徒刑一年四月確定），而於九十七年七月二十二日十九時
      三十分許，經警在臺中市○區○○路與東英二街口處攔檢
      查獲，於同月二十三日羈押入臺中看守所，臺中市警察局
      局第二分局育才派出所員警經臺灣臺中地方法院檢察署檢
      察官核准而於九十七年七月二十六日上午十時前往臺中看
      守所借訊丙○○時，丙○○於有偵查犯罪職權之公務員或
      偵查機關發覺前之同日上午十一時四十五分許，自首前述
      竊盜及搶奪之犯行，並接受本件裁判而查獲上情。
二、案經丙○○自首及丁○○訴由臺中市警察局第二分局報告臺
    灣臺中地方法院檢察署檢察官偵查起訴。
    理    由
壹、程序方面：
    查本件被告所犯刑法第三百二十條第一項及第三百二十五條
    第一項之罪，其法定刑分別為「五年以下有期徒刑、拘役或
    五百元以下罰金」及「六月以上五年以下有期徒刑」，均非
    高等法院管轄第一審之案件，經本院合議庭裁定由受命法官
    行準備程式時，被告就被訴事實為有罪之陳述後，經告知被
    告簡式審判程式之旨，並聽取被告、檢察官之意見後，裁定
    進行簡式審判程式，依刑事訴訟法第第二百七十三條之二之
    規定，簡式審判程式之證據調查，不受刑事訴訟法第一百五
    十九條第一項、第一百六十一條之二、第一百六十一條之三
    、第一百六十三條之一及第一百六十四條至第一百七十條規
    定之限制，合先敘明。
貳、實體方面：
一、上開犯罪事實，業據被告於警詢、偵查中及本院審理時均坦
    承不諱，核與被害人丁○○、甲○○於警詢中指訴情形相符
    ，且有臺中市警察局第二分局育才派出所職務報告書、路口
    監視錄影器翻拍照片十六張、查獲現場照片四張、大臺中環
    保觀光市場照片五張、現場圖暨監視器位置圖一紙、銷贓及
    犯案現場工具圖一紙及車籍查詢－基本資料詳細畫面一紙等
    可資佐證，足見被告自白與事實相符，應堪採信。本件事證
    明確，被告上開犯行，均堪以認定。
二、核被告丙○○所為，就犯罪事實一部分，係犯刑法第三百二
    十條第一項之竊盜罪，就犯罪事實二部分，則係犯刑法第三
    百二十五條第一項之搶奪罪。又被告曾因偽造文書、違反職
    役職責、施用毒品、搶奪、妨害兵役治罪條例等案件，經本
    院分別判處有期徒刑一年、一年二月、十月、六月、九月、
    三月、一年二月、十月、三月、十一月、五月確定，後經減
    刑及定應執行刑為有期徒刑二年四月確定，於九十七年六月
    十三日假釋出監，至九十七年七月九日縮短刑期假釋期滿未
    撤銷假釋而視為執行完畢，有臺灣高等法院被告前案紀錄表
    在卷可參，其於前案有期徒刑執行完畢後，五年以內故意再
    犯本案有期徒刑以上之二罪，均為累犯，均應依刑法第四十
    七條第一項規定，加重其刑。又被告於本件竊盜及搶奪之犯
    行後，在臺中市警察局第二分局育才派出所警員借訊時，於
    其本件竊盜及搶奪之犯行，均尚未為任何有偵查犯罪職權之
    公務員知悉前，當場向警員自首，承認其本件竊盜及搶奪之
    犯行，而接受裁判，有證人即員警陳學良所書之職務報告書
    附卷可參（見警卷第一頁），均合於刑法第六十二條前段所
    定對於未發覺之犯罪自首而接受裁判之要件，應依該條規定
    均減輕其刑，並均先加後減之。被告所犯上開二罪，犯意個
    別，行為互異，應予分論併罰。爰審酌被告有數次搶奪前科
    ，素行非佳，有上揭被告前案紀錄表乙紙在卷可參，且正值
    壯年，身強體壯卻不思努力工作向上，反以不正當方式牟取
    財物，並以不法腕力施於被害人丁○○，造成被害人丁○○
    身心恐懼不安，對社會治安危害甚鉅，惟念及被告犯罪後坦
    承犯行，態度尚佳，且被告針對公訴檢察官具體求刑表明可
    接受等一切情狀，量處如主文所示之刑，並定其應執行之刑
    。至被告所有供其竊盜犯行所用之機車鑰匙一把，因未扣案
    ，且非屬違禁物，為免將來執行之困難，爰不宣告沒收，附
    此敘明。
據上論斷，應依刑事訴訟法第二百七十三條之一第一項、第二百
九十九條第一項前段，刑法第三百二十條第一項、第三百二十五
條第一項、第四十七條第一項、第六十二條前段、第五十一條第
五款，刑法施行法第一條之一第一項、第二項前段，判決如主文
。
本案經檢察官乙○○到庭執行職務。
中    華    民    國    97    年    12    月    31    日
                  刑事第十一庭  法  官  林慶郎
以上正本證明與原本無異
如不服本判決，應於收受本判決後十日內向本院提出上訴書狀，
其未敘述上訴理由者，並得於提起上訴後十日內向本院補提理由
書狀（均須按他造當事人之人數附繕本）「切勿逕送上級法院」
                                書記官  廖春玉
中    華    民    國    97    年    12    月    31    日
附錄本案論罪科刑法條全文：
中華民國刑法第320條第1項
意圖為自己或第三人不法之所有，而竊取他人之動產者，為竊盜
罪，處5年以下有期徒刑、拘役或5百元以下罰金。
中華民國刑法第325條第1項
意圖為自己或第三人不法之所有，而搶奪他人之動產者，處6月
以上5年以下有期徒刑。


司法院資訊處製作；財團法人民間司法改革基金會備份。
